# 想问一下职工教育经费在年报中披露吗？

提问人：灬连风都笑我 时间：2014-07-15 20:42:27
本人论文想写关于职工教育经费方面的，可是网上查不到相关数据啊。有没有大神能提点建议啊。第一次发帖啊。感激不尽啊。

回答人：chenyiwei
职工教育经费在“应付职工薪酬”的附注中应有披露的，但一般只有本期发生额和期初期末余额信息。所以公开信息的作用有限。而且一般余额也不大，对绝大多数企业而言不是重要的会计科目和报表项目。 职工教育经费是一个很老的计划经济式的制度，其实它的性质和专项储备很类似，如有兴趣可以讨论一下是否应认定为权益还是负债的问题。